臺灣高等法院刑事判決
109年度上訴字第2947號
上  訴  人  
即  被  告  朱志祥

選任辯護人  謝政義律師
上列上訴人因違反毒品危害防制條例等案件，不服臺灣基隆地方
法院108年度訴字第685號，中華民國109年4月8日第一審判決（
起訴案號：臺灣基隆地方檢察署108年度偵字第1944號、第2775
號、第4146號；移送併辦案號：同署108年度偵字第4424號)，提
起上訴，本院判決如下：
    主  文
上訴駁回。
    事  實
壹、甲○○及黃志勇(業經判決確定)明知甲基安非他命係毒品危害
    防制條例所列管之第二級毒品，竟共同基於販賣第二級毒品
    之犯意聯絡，先由甲○○於民國108年2月11日上午9時16分、2
    8分及37分許，以門號0000000000號電話與乙○○持用之電話
    聯絡交易毒品事宜後，再由甲○○指示黃志勇前往乙○○位於新
    北市○○區○○路00巷00號5樓住處外，以新臺幣（下同）1,000
    元之價款，共同販賣甲基安非他命1包給乙○○牟利，所得之1
    ,000元價款，則歸由甲○○所有。
貳、甲○○明知甲基安非他命係毒品危害防制條例所列管之第二級
    毒品，不得非法販賣及轉讓，竟各基於販賣及轉讓第二級毒
    品達一定數量之犯意，以門號0000000000號電話作為聯絡之
    工具，以如附表二犯罪事實欄所示之時間、地點及方式，分
    別轉讓淨重10公克以上及販賣甲基安非他命予附表二所示之
    人。
參、案經新北市政府警察局金山分局報告臺灣基隆地方檢察署檢
    察官偵查起訴。　　
    理  由
壹、程序部分
一、本件被告提起上訴後，業就原審判決附表二編號1、3轉讓禁
    藥部分撤回上訴，有撤回上訴狀(本院卷第107頁)及刑事補
    充上訴理由狀(本院卷第115頁)在卷可按，此部分自不在本
    院審理之範圍，合先敘明。
二、檢察官就被告甲○○販賣甲基安非他命予謝漢錡部分，移送原
    審併案審理，此部分事實與原起訴之犯罪事實相同（即附表
    二編號2部分），本院自得併予審理。
三、本判決以下所引具傳聞性質之各項供述證據，經本院於審理
    期日調查證據時提示並告以要旨後，未據當事人於言詞辯論
    終結前就證據能力部分有所異議，經審酌該言詞陳述或書面
    陳述作成時之情況，該等證據並無違背法定程序取得或顯不
    可信之情形，以之作為證據均屬適當，依據刑事訴訟法第15
    9條之5規定，自應認為均有證據能力。至其餘認定事實所引
    用之非供述證據，並無證據證明係公務員違背法定程序所取
    得，亦無刑事訴訟法第159條之4顯有不可信之情況與不得作
    為證據之情形，且經本院於審理期日依法進行證據之調查、
    辯論，依同法第158條之4規定之反面解釋，亦均應有證據能
    力。
貳、實體部分：
一、認定犯罪事實之證據及理由：
  ㈠訊據被告甲○○對於上開犯罪事實坦承不諱(本院卷第139至140
    頁)，經查，被告於偵查中及原審審理中亦自白不諱，且核
    與共犯黃志勇及證人乙○○、李昇平、謝漢錡分別於警詢、偵
    查中及原審審理中所證述之之情節大致相符，並有line對話
    紀錄、新北市政府警察局刑事警察大隊數位證物勘察報告、
    甲○○所持用行動電話門號0000000000號行動電話通訊監察譯
    文及原審通訊監察書影本在卷可佐證，事證明確，堪予認定
    。
  ㈡查販賣甲基安非他命係政府嚴予查緝之違法行為，且毒品可
    任意分裝或增減其分量，而每次買賣之價量，亦隨時隨雙方
    關係之深淺、當時之資力、需求程度及對行情之認知等因素
    ，機動的調整，因之販賣之利得，除經坦承犯行，或帳冊價
    量均記載明確外，委難查得實情，是縱未確切查得販賣賺取
    之實際差價，但除別有事證，足認係按同一價格轉讓，確未
    牟利之情形外，尚難執此認非法販賣之事證有所不足，致知
    過坦承者難辭重典，飾詞否認者反得逞僥倖，而失情理之平
    亦屬符合論理法則，且不違背社會通常經驗之合理判斷。再
    甲基安非他命之價格不低，且取得不易，凡為販賣之不法行
    為者，苟無利可圖，應無甘冒重典，平白無端義務為該買賣
    之工作，是其販入之價格必較售出之價格低廉，而有從中賺
    取買賣差價或量差牟利之意圖，亦屬符合論理法則，且不違
    背社會通常經驗之合理判斷。被告於附表一、附表二所示販
    賣甲基安非他命部分之行為，均係以對方所能提出金錢作為
    基礎，計算交付毒品之數量，並據以收受對方所交付之金錢
    ，顯係以錢易物，且具有交易性質之行為，是被告觀上具有
    營利意圖，亦堪認定。
  ㈢綜上證據及理由，本案事證已臻明確，被告各次犯行均堪認
    定，應依法論科。
二、論罪科刑：
  ㈠按行為後法律有變更者，適用行為時之法律，但行為後之法
    律有利於行為人者，適用最有利於行為人之法律，修正後刑
    法第2條第1項定有明文。此條規定係規範行為後法律變更所
    生新舊法律比較適用之準據法，本身尚無新舊法比較之問題
    ，於新法施行後，應一律適用新法第2條第1項之規定，為「
    從舊從輕」之比較。而本次法律變更，比較時應就罪刑有關
    之共犯、未遂犯、想像競合犯、牽連犯、連續犯、結合犯，
    以及累犯加重、自首減輕暨其他法定加減原因（如身分加減
    ）與加減例等一切情形，綜其全部罪刑之結果而為比較。且
    就比較之結果，須為整體之適用，不能割裂分別適用各該有
    利於行為人之法律，此即刑法變更之比較適用所應遵守之「
    罪刑綜合比較原則」及「擇用整體性原則」（最高法院24年
    上字第2634號、27年上字第2615號判例參照）。經查，被告
    行為後，毒品危害防制條例第4條第2項、第17條第2項規定
    業於109年1月15日修正，並已於109年7月15日施行，茲比較
    如下：
　⒈修正前毒品危害防制條例第4條第2項規定：「製造、運輸、
    販賣第二級毒品者，處無期徒刑或7 年以上有期徒刑，得併
    科新臺幣1千萬元以下罰金。」修正後毒品危害防制條例第4
    條第2項則規定：「製造、運輸、販賣第二級毒品者，處無
    期徒刑或10年以上有期徒刑，得併科新臺幣1千5百萬元以下
    罰金。」修正後毒品危害防制條例第4條第2項將法定刑自「
    無期徒刑或7 年以上有期徒刑，得併科新臺幣1千萬元以下
    罰金」，提高為「無期徒刑或10年以上有期徒刑，得併科新
    臺幣1千5百萬元以下罰金」，修正後規定就製造、運輸、販
    賣第二級毒品之有期徒刑及併科罰金刑，均已提高，經比較
    新舊法規定，自以修正前毒品危害防制條例第4條第2項規定
    ，較有利於被告。
　⒉修正前毒品危害防制條例第17條第2項規定：「犯第4條至第8
    條之罪於偵查及審判中均自白者，減輕其刑。」，修正後則
    規定：「犯第4條至第8條之罪於偵查及歷次審判中均自白者
    ，減輕其刑。」，修正後就被告自白犯罪減輕其刑之適用，
    變更為「於偵查及歷次審判中均自白者」，要件更為嚴苛，
    經比較新舊法規定，自亦以修正前毒品危害防制條例第17條
    第2項規定較有利於被告。
　3.據上綜合比較結果，以被告行為時之修正前毒品危害防制條
    例之規定，較有利被告，自應適用修正前毒品危害防制條例
    第4條第2項、第17條第2項之規定。　　　
　㈡核被告甲○○於附表一所為，係犯修正前毒品危害防制條例第4
    條第2項之販賣第二級毒品罪；被告於販賣前持有甲基安非
    他命之低度行為，為販賣之高度行為所吸收，不另論罪。又
    甲○○及同案被告黃志勇於附表一所示之犯行，有共同之犯意
    聯絡及行為分擔，應依刑法第28條之規定，論以共同正犯。
  ㈢毒品危害防制條例第8條第2項轉讓第二級毒品罪之法定刑本
    刑為「六月以上五年以下有期徒刑，得併科新台幣七十萬元
    以下罰金」，且按毒品危害防制條例第8條第6項規定：「轉
    讓毒品達一定數量，加重其刑至二分之一，其標準由行政院
    定之」，行政院並據該規定於98年11月20日發布「轉讓毒品
    加重其刑之數量標準」，該標準第2條第1項第2款規定：「
    轉讓第二級毒品達淨重十公克以上者，加重其刑至二分之一
    」，且自發布日施行，是轉讓第二級毒品若轉讓達淨重10公
    克以上者，依毒品危害防制條例第8條第6項規定加重其刑，
    其加重後之法定刑已較諸藥事法第83條第1項為重，則依「
    重法優於輕法」之法理，自應優先適用毒品危害防制條例第
    8條第6項、同條第2項之轉讓第二級毒品淨重達10公克以上
    之罪處斷。經查，依李昇平於偵查中證稱：甲○○拿17公克安
    非他命給我抵押，有錢再贖回，後來過了十幾天，拿2萬500
    0元把安非他命贖回去，所以他還欠我兩萬元，對話譯文中
    講到的「16」是指16公克的安非他命等語（見偵1944卷二第
    119頁）。李昇平於警詢則陳稱：「（問：上述譯文說所述
    「16」、「十顆」、「差大半」、「175你那才16」、「都
    拿17」所指為何？）16是指16公克，十顆我不知道什麼意思
    ，是說重量有差1克，175是半兩也是17.5公克，可是甲○○只
    有給我16公克，甲○○說對方現在半兩也只有17公克」等語（
    偵1944卷二第5頁）。依李昇平上開陳述及對話譯文內容可
    知，李昇平原預期甲○○交付17公克甲基安非他命，惟李昇平
    認甲○○僅交付16公克甲基安非他命，而以電話向甲○○反應，
    甲○○則回稱「半兩」之交易行情應為17公克甲基安非他命。
    從而，可知甲○○轉讓予李昇平之甲基安非他命，其數量約為
    16至17公克，再依一般社會交易常態及經驗法則，用於盛裝
    毒品之外包裝袋，其重量甚輕，顯無可能重達6至7公克，從
    而扣除空包裝袋重後之甲基安非他命淨重必達10公克以上。
    依上述說明，核甲○○於附表二編號1所為，係犯毒品危害防
    制條例第8條第6項、第2項之轉讓第二級毒品達淨重10公克
    以上罪，其持有甲基安非他命之低度行為，為其轉讓之高度
    行為所吸收，不另論罪。
  ㈣被告甲○○於附表二編號2、3所為，均係犯修正前毒品危害防
    制條例第4條第2項之販賣第二級毒品罪，共二罪；其販賣前
    持有甲基安非他命之低度行為，為販賣之高度行為所吸收，
    均不另論罪。又被告甲○○所犯上開各罪，犯意各別，行為互
    殊，自應予分論併罰。
　㈤至公訴意旨雖認被告甲○○就附表二編號1所為，係犯毒品危害
    防制條例第4條第2項之販賣第二級毒品罪云云。然按販賣毒
    品之所謂販賣行為，係行為人基於營利之目的，而販入或賣
    出毒品而言，換言之，販賣毒品者，其主觀上須有營利之意
    圖，且客觀上有販賣之行為，始足當之，苟無營利之意思，
    僅得以轉讓罪論處（最高法院93年度台上字第1651號、94年
    度台上字第5317號判決意旨參照）。惟查：
　⒈被告甲○○於偵查中陳稱：我拿甲基安非他命給李昇平是作為
    抵押之用，後來我有拿2萬5千元給他，將甲基安非他命拿回
    來等語（見偵1944卷二第331頁）。證人李昇平於偵查中證
    稱：他欠我4萬5000元，我要向他討。他拿17公克安非他命
    給我抵押，有錢再贖回，後來過了十幾天，拿2萬5000元把
    安非他命贖回去，所以他還欠我2萬元，對話譯文中講到的
    「16」是指16公克的安非他命等語（見偵1944卷二第119頁
    ）李昇平於警詢則陳稱：「（問：上述譯文說所述「16」、
    「十顆」、「差大半」、「175你那才16」、「都拿17」所
    指為何？）16是指16公克，十顆我不知道什麼意思，是說重
    量有差1克，175是半兩也是17.5公克，可是甲○○只有給我16
    公克，甲○○說對方現在半兩也只有17公克」等語（偵1944卷
    二第5頁）。復於原審審理中亦證稱：甲○○之前向我借4萬5
    千元，他有先還我2萬元，還欠我2萬5千元，甲○○就拿甲基
    安非他命給我，作為抵押之用，不是買賣，我和甲○○沒有談
    到贖回甲基安非他命的時間，或是如未贖回，要怎麼處理等
    細節，甲○○沒有說我可以使用該甲基安非他命，我也沒有使
    用，約10天之後，甲○○有拿2萬5千元來贖回甲基安非他命，
    我將甲基安非他命原封不動的還給他等語（見原審卷第223
    至229頁）。就甲○○是否已將借款還清乙節，李昇平於偵查
    及原審審理中所述，雖有出入；惟就借款總額為4萬5000元
    、甲○○交付甲基安非他命係作為擔保之用、甲○○嗣有交付2
    萬5千元而將甲基安非他命贖回等各節，李昇平於偵審中所
    述互核一致，且與甲○○所辯相符，則被告甲○○此部分所辯，
    即屬有據，而堪採信。且觀諸案發當日李昇平與甲○○之對話
    譯文（見偵1944卷一卷第229頁），僅可認甲○○與李昇平有
    相約交付甲基安非他命，尚不足認有販賣甲基安非他命情形
    。從而，依公訴意旨所提出之證據，僅足認定甲○○有為擔保
    借款之目的，而轉讓甲基安非他命予李昇平持有，且依李昇
    平所述，甲○○嗣後已將甲基安非他命贖回，可見甲○○並無逕
    將甲基安非他命折抵債務之營利意圖，甲○○復無向李昇平收
    取價金之營利意圖。
　⒉依上所述，被告甲○○於附表二編號1所為，係將甲基安非他命
    轉讓予李昇平，乃係犯毒品危害防制條例第8條第2項、第6
    項之轉讓第二級毒品罪，已如前述。因此部分行為與起訴書
    所認販賣甲基安非他命之行為，兩者關於訴之目的與侵害性
    行為之內容同一，且基本社會事實相同，復經本院審理時告
    知被告此部分所為，係涉犯原審判決所認定之上開罪名，起
    訴法條應予變更。
　㈥刑之加重減輕部分：
　⒈被告甲○○前因違反毒品危害防制條例等案件，經法院分別判
    處有期徒刑確定，嗣經臺灣基隆地方法院以裁定定執行刑為
    有期徒刑2年4月確定，於102年9月10日假釋出監付保護管束
    ，於103年4月24日保護管束期滿未經撤銷，視為已執行完畢
    ，有本院被告前案紀錄表附卷可稽，其於上開有期徒刑之執
    行完畢後5年內，故意再犯本案有期徒刑以上之各罪，符合
    刑法第47條第1項所定之累犯。依司法院釋字第775號解釋意
    旨，考量甲○○曾因違反毒品危害防制條例之相關犯罪經論罪
    科刑並執行完畢，仍未能遠離毒品，倘本案以最低法定本刑
    為量刑之下限，未能與其販賣、轉讓毒品、轉讓禁藥予他人
    之犯罪惡性及對於刑罰反應力薄弱之情狀相稱，本院認甲○○
    於本案所犯各罪，除無期徒刑部分不得加重外，均應依刑法
    第47條第1項累犯規定，加重其刑。被告及其辯護人上訴意
    旨雖主張，被告前所犯係轉讓禁藥、販賣毒品及施用毒品，
    本次所犯轉讓淨重十公克以上第二級毒品部分，係作為擔保
    欠款之用，與前案犯罪情節不同，且距本案已接近5年，應
    無特別惡性或對於刑罰反應力薄弱之情狀，不應加重其刑云
    云。惟被告此部分所犯並查無司法院釋字第775號解釋所指
    ，個案應量處最低法定刑度，又無法適用刑法第59條減輕其
    刑之規定，致生被告所受之刑罰超過其所應負擔罪責，導致
    其人身自由因此遭受過苛之侵害，而有不符憲法罪刑相當原
    則之情形，且參酌公訴檢察官之意見，自應依刑法第47條第
    1項之規定加重其刑。被告及其辯護人此部分上訴意旨之主
    張，並無理由。
  ⒉被告甲○○就附表二編號1轉讓第二級毒品及附表二編號2販賣
    第二級毒品犯行部分於偵查（見偵1944卷二第331頁、偵414
    6卷第208頁）及審判中均自白，應依修正前毒品危害防制條
    例第17條第2項之規定，減輕其刑。至附表一、附表二編號3
    部分，被告甲○○於偵查中均未曾自白犯罪（見偵1944卷二第
    331頁），自無依修正前毒品危害防制條例第17條第2項之規
    定減輕其刑之適用餘地。
　⒊刑法第59條之規定，犯罪之情狀顯可憫恕，認科以最低度刑
    仍嫌過重者，得酌量減輕其刑，同法第57條規定，科刑時應
    審酌一切情狀，為科刑重輕之標準，於裁判上酌減其刑時，
    應就犯罪一切情狀（包括刑法第57條所列舉之10款事項），
    予以全盤考量，審酌其犯罪有無可憫恕之事由，以為判斷。
    故適用第59條酌量減輕其刑時，並不排除第57條所列舉10款
    事由之審酌，惟其程度應達於確可憫恕，始可予以酌減。又
    按同為販賣第二級毒品之人，其原因動機不一，犯罪情節未
    必盡同，或有大盤毒梟者，亦有中、小盤之分，甚或僅止於
    吸毒者友儕間為求互通有無之有償轉讓者亦有之，其販賣行
    為所造成危害社會之程度自屬有異，法律科處此類犯罪，所
    設販賣第二級毒品之法定最低本刑卻同為「7年以上有期徒
    刑」，其法定刑不可謂不重。於此情形，倘依其情狀處以較
    輕之刑即足以懲儆，並可達防衛社會之目的者，自非不可依
    客觀之犯行與主觀之惡性二者加以考量其情狀，是否有可憫
    恕之處，適用刑法第59條之規定酌量減輕其刑，期使個案裁
    判之量刑，能斟酌至當，符合比例原則。被告甲○○於本案各
    次販賣第二級毒品犯行部分，其價量不多，應屬賺取微利之
    交易型態，對社會造成之危害尚無從與販賣毒品之大盤、中
    盤相提並論，對社會之危害尚非甚鉅，且附表一及附表二編
    號3所犯之販賣第二級毒品罪，其最輕法定本刑為7年以上有
    期徒刑；附表二編號2所犯之販賣第二級毒品罪，經依毒品
    危害防制條例第17條第2項之規定減輕其刑後，其最輕法定
    本刑仍達有期徒刑3年6月以上，本院認被告甲○○於本案所犯
    各次販賣第二級毒品罪部分，其犯罪情狀有情輕法重之情形
    ，在客觀上尚足以引起一般人之同情，情堪憫恕，爰就被告
    甲○○於本案所犯各次販賣第二級毒品罪，均依刑法第59條規
    定酌減其刑。
　⒋被告甲○○所犯各罪，分別有上開刑之加重、減輕事由，除無
    期徒刑部分不得加重外，爰均依刑法第71條第1項規定，先
    加後減，有二減輕其刑部分並遞減之。
三、沒收部分：
　㈠被告甲○○於附表一及附表二編號2、3各次販賣甲基安非他命
    所得款項（均詳如附表一、二所示），甲○○於原審審理時陳
    稱有收得上開各款項（見原審卷第235頁），即均屬甲○○之
    犯罪所得，且未據扣案，應依刑法第38條之1第1項前段、第
    3項規定，宣告沒收，且於全部或一部不能沒收或不宜執行
    沒收時，追徵其價額。
  ㈡扣案之白色結晶2包（毛重共0.55公克），雖經初步鑑驗結果
    ，分別呈現甲基安非他命陽性反應（見偵1944卷二第237頁
    ），惟係警方於108年3月11日搜索被告住處時，始扣得上開
    甲基安非他命，距被告於本案最後一次犯行時點，已相隔逾
    二星期之久；復無證據證明扣案甲基安非他命係被告本案犯
    行所剩餘之物，即與本案犯行無關，又已在被告另案臺灣基
    隆地方法院109年度基簡字第381號判決宣告沒收，自毋庸再
    贅予宣告沒收銷燬，附此敘明。
　㈢扣案手機1支（內含0000000000號SIM卡1張），為被告甲○○於
    本案各次犯行，所持以聯絡之工具，屬甲○○犯罪所用之物，
    業據甲○○於偵查中陳述在卷（見偵4146卷第14頁），應依毒
    品危害防制條例第19條第1項規定諭知沒收。其餘扣案物均
    無證據證明與本案有關，爰均不予宣告沒收。
四、駁回被告上訴之理由：
　　被告其餘上訴意旨略以：原判決就被告所犯各罪販賣與轉讓
    之數量不同，但量刑並未有區別而為具體之說明，且定執行
    刑時，參酌各地方法院之判決不乏罪數及宣告刑均較被告本
    案所犯為多，然定執行刑卻少於本案1年之情形，故認原審
    判決定應執行刑亦過重等語。惟本院爰以被告之行為人責任
    為基礎，審酌被告甲○○早有多次毒品前科記錄，仍不知悛悔
    再犯本案如附表一、二所示犯行之犯罪動機及目的以及各次
    不同之犯罪手段，造成毒品流通氾濫戕害他人身心健康甚鉅
    ；又被告如附表所犯各罪之犯罪情節不同、犯罪態樣有別、
    販賣與轉讓之數量亦不同，又有不同之加重減輕事由。再兼
    衡被告甲○○犯後坦承犯行及自述之智識程度、經濟狀況、生
    活狀況等一切情狀，堪認原審判決就被告所犯如附表所示各
    罪，均已分別具體區別說明，而量處不同之刑度，並無量刑
    並未有區別而為具體說明之情形。末審酌被告所犯上開各罪
    ，雖有販賣與轉讓之差別，然罪質類同、各次販賣犯刑罪質
    相同，犯罪時間相近，考量人之生命有限，刑罰對被告造成
    之痛苦程度，係以刑度增加而生加乘效果，而非等比方式增
    加，如以實質累加方式執行，刑責恐將偏重過苛，不符現代
    刑事政策及刑罰之社會功能。又上開數罪於併合處罰時，責
    任非難重複之程度甚高，以及實現刑罰經濟的功能，數罪併
    罰時對法益侵害並無特別加重之必要等一切情狀，亦堪認原
    審判決就被告所犯上開各罪，亦應已綜合上情而定其應執行
    刑，堪稱允當。至各法院判決所定之應執行刑，尚應分別參
    酌上開定應執行所考量之事由與個案情節不同，自有不同之
    定應執行刑度，尚無法比附援引。被告仍執前詞，認為參酌
    各地方法院之判決不乏罪數及宣告刑均較被告本案所犯為多
    ，然定執行刑卻少於本案1年之情形，請求減輕其刑並從輕
    量刑，本院參酌公訴檢察官之意見，亦堪認均無理由，自應
    予以駁回。
據上論斷，應依刑事訴訟法第368條，判決如主文。
本案經檢察官江柏青提起公訴，檢察官洪威華到庭執行職務。
中　　華　　民　　國　　109 　年　　10　　月　　21　　日
                  刑事第十九庭  審判長法　官  曾淑華
                                      法　官  許文章
                                      法　官  陳文貴
以上正本證明與原本無異。
如不服本判決，應於收受送達後20日內向本院提出上訴書狀，其
未敘述上訴之理由者並得於提起上訴後20日內向本院補提理由書
（均須按他造當事人之人數附繕本）「切勿逕送上級法院」。
                                      書記官  洪宛渝
中　　華　　民　　國　　109 　年　　10　　月　　21　　日
附錄：本案論罪科刑法條全文
修正前毒品危害防制條例第4條第2項
製造、運輸、販賣第二級毒品者，處無期徒刑或七年以上有期徒
刑，得併科新臺幣一千萬元以下罰金。
毒品危害防制條例第8條
轉讓第一級毒品者，處1年以上7年以下有期徒刑，得併科新臺幣
1百萬元以下罰金。
轉讓第二級毒品者，處6月以上5年以下有期徒刑，得併科新臺幣
70萬元以下罰金。
轉讓第三級毒品者，處3年以下有期徒刑，得併科新臺幣30萬元
以下罰金。
轉讓第四級毒品者，處1年以下有期徒刑，得併科新臺幣10萬元
以下罰金。
前四項之未遂犯罰之。
轉讓毒品達一定數量者，加重其刑至二分之一，其標準由行政院
定之。
附表一
犯罪事實 主文 事實欄壹部分 甲○○共同犯販賣第二級毒品罪，累犯，處有期徒刑參年捌月。扣案手機壹支（含門號○○○○○○○○○○號SIM卡壹張）沒收。未扣案之犯罪所得新臺幣壹仟元沒收，於全部或一部不能沒收或不宜執行沒收時，追徵其價額。  

附表二
編號 犯罪事實 主文 1 甲○○於108年2月13日下午4時48分許，以門號0000000000號電話與李昇平持用之電話聯絡後，由甲○○於同日下午，前往李昇平位於新北市○○區○○路000號2樓住處樓下，將重量約16至17公克之甲基安非他命1包轉讓予李昇平持有，作為擔保欠款之用。 甲○○犯轉讓第二級毒品達一定數量罪，累犯，處有期徒刑柒月。扣案手機壹支（含門號○○○○○○○○○○號SIM卡壹張）沒收。  2 甲○○於108年1月26日晚間7時39分至8時36分許，持用門號0000000000號手機，並以通訊軟體LINE與謝漢錡聯絡後，由甲○○於同日晚間，前往謝漢錡位於新北市○○區○○○路00號2樓住處，以新臺幣（下同）2,500元之價格販賣甲基安非他命1包給謝漢錡，惟謝漢錡僅交付1,000元給甲○○，尚積欠甲○○1500元。 甲○○犯販賣第二級毒品罪，累犯，處有期徒刑壹年拾壹月。扣案手機壹支（含門號○○○○○○○○○○號SIM卡壹張）沒收。未扣案之犯罪所得新臺幣壹仟元沒收，於全部或一部不能沒收或不宜執行沒收時，追徵其價額。 3 甲○○於108年2月4日晚間7時許，以門號0000000000號電話與乙○○持用之電話聯絡交易毒品事宜後，再由甲○○於同日晚間，前往乙○○位於新北市○○區○○路00巷00號5樓住處外，以1,000元之價格販賣甲基安非他命1包給乙○○。 甲○○犯販賣第二級毒品罪，累犯，處有期徒刑參年捌月。扣案手機壹支（含門號○○○○○○○○○○號SIM卡壹張）沒收。未扣案之犯罪所得新臺幣壹仟元沒收，於全部或一部不能沒收或不宜執行沒收時，追徵其價額。